en: Reduced fat, Less fat
ca: Reduït en greix, Menys greix
de: Fettreduziert
es: Reducido en grasas, Menos grasas, Reducido en grasa
fi: Vähemmän rasvaa
fr: Allégé en matière grasse, Allégée en matière grasse, Teneur en matière grasse réduite, teneur réduite en matière grasse, Moins de matière grasse, Moins gras, matière grasse réduit
he: מופחת שומן
hu: Csökkentett zsírtartalmú
it: Ridotto contenuto di grassi
nl: Minder vet
pt: Gordura reduzida, menos gordura, gordura reduzidas, menos gorduras
th: ลดไขมัน

en: 10% less fat
bg: 10% по-малко мазнини
da: 10% mindre fedt
de: 10% weniger Fett
es: 10% menos de grasa
fi: 10% vähemmän rasvaa
fr: Moins 10% de matière grasse, -10% de matière grasse, 10% de matière grasse en moins
he: 10% פחות שומן
hu: 10%-al csökkentett zsírtartalmú
it: 10% in meno di grassi
nl: 10% minder vet
pt: 10% menos de gordura, 10% menos de gorduras

en: 15% less fat
bg: 15% по-малко мазнини
da: 15% mindre fedt
de: 15% weniger Fett
es: 15% menos de grasa
fi: 15% vähemmän rasvaa
fr: Moins 15% de matière grasse, -15% de matière grasse, 15% de matière grasse en moins
he: 15% פחות שומן
hu: 15%-al csökkentett zsírtartalmú
it: 15% in meno di grassi
nl: 15% minder vet
pt: 15% menos de gordura, 15% menos de gorduras

en: 20% less fat
bg: 20% по-малко мазнини
ca: 20% menys greix
da: 20% mindre fedt
de: 20% weniger Fett
es: 20% menos de grasa
fi: 20% vähemmän rasvaa
fr: Moins 20% de matière grasse, -20% de matière grasse, 20% de matière grasse en moins
hu: 20%-al csökkentett zsírtartalmú
it: 20% in meno di grassi
nl: 20% minder vet
pt: 20% menos de gordura, 20% menos de gorduras

en: 25% less fat
bg: 25% по-малко мазнини
da: 25% mindre fedt
de: 25% weniger Fett
es: 25% menos de grasa
fi: 25% vähemmän rasvaa
fr: Moins 25% de matière grasse, -25% de matière grasse, 25% de matière grasse en moins
hu: 25%-al csökkentett zsírtartalmú
it: 25% in meno di grassi
nl: 25% minder vet
pt: 25% menos de gordura, 25% menos de gorduras

en: 30% less fat
bg: 30% по-малко мазнини
ca: Amb el 30% menys de greix
da: 30% mindre fedt
de: 30% weniger Fett
es: 30% menos de grasa
fi: 30% vähemmän rasvaa
fr: Moins 30% de matière grasse, -30% de matière grasse, 30% de matière grasse en moins
hu: 30%-al csökkentett zsírtartalmú
it: 30% in meno di grassi
nl: 30% minder vet
pt: 30% menos de gordura, 30% menos de gorduras

en: 35% less fat
bg: 35% по-малко мазнини
da: 35% mindre fedt
de: 35% weniger Fett
es: 35% menos de grasa
fi: 35% vähemmän rasvaa
fr: Moins 35% de matière grasse, -35% de matière grasse, 35% de matière grasse en moins
he: 35% פחות שומן
hu: 35%-al csökkentett zsírtartalmú
it: 35% in meno di grassi
nl: 35% minder vet
pt: 35% menos de gordura, 35% menos de gorduras

en: 40% less fat
bg: 40% по-малко мазнини
da: 40% mindre fedt
de: 40% weniger Fett
es: 40% menos de grasa
fi: 40% vähemmän rasvaa
fr: Moins 40% de matière grasse, -40% de matière grasse, 40% de matière grasse en moins
he: 40% פחות שומן
hu: 40%-al csökkentett zsírtartalmú
it: 40% in meno di grassi
nl: 40% minder vet
pt: 40% menos de gordura, 40% menos de gorduras

en: 45% less fat
bg: 45% по-малко мазнини
da: 45% mindre fedt
de: 45% weniger Fett
es: 45% menos de grasa
fi: 45% vähemmän rasvaa
fr: Moins 45% de matière grasse, -45% de matière grasse, 45% de matière grasse en moins
hu: 45%-al csökkentett zsírtartalmú
it: 45% in meno di grassi
nl: 45% minder vet
pt: 45% menos de gordura, 45% menos de gorduras

en: 50% less fat
bg: 50% по-малко мазнини
da: 50% mindre fedt
de: 50% weniger Fet
es: 50% menos de grasa
fi: 50% vähemmän rasvaa
fr: Moins 50% de matière grasse, -50% de matière grasse, 50% de matière grasse en moins
he: 50% פחות שומן
hu: 50%-al csökkentett zsírtartalmú
it: 50% in meno di grassi
nl: 50% minder vet
pt: 50% menos de gordura, 50% menos de gorduras

en: 55% less fat
bg: 55% по-малко мазнини
da: 55% mindre fedt
de: 55% weniger Fet
es: 55% menos de grasa
fi: 55% vähemmän rasvaa
fr: Moins 55% de matière grasse, -55% de matière grasse, 55% de matière grasse en moins
he: 55% פחות שומן
hu: 55%-al csökkentett zsírtartalmú
it: 55% in meno di grassi
nl: 55% minder vet
pt: 55% menos de gordura, 55% menos de gorduras

en: 60% less fat
bg: 60% по-малко мазнини
da: 60% mindre fedt
de: 60% weniger Fett
es: 60% menos de grasa
fi: 60% vähemmän rasvaa
fr: Moins 60% de matière grasse, -60% de matière grasse, 60% de matière grasse en moins
he: 60% פחות שומן
hu: 60%-al csökkentett zsírtartalmú
it: 60% in meno di grassi
nl: 60% minder vet
pt: 60% menos de gordura, 60% menos de gorduras

en: 65% less fat
bg: 65% по-малко мазнини
da: 65% mindre fedt
de: 65% weniger Fet
es: 65% menos de grasa
fi: 65% vähemmän rasvaa
fr: Moins 65% de matière grasse, -65% de matière grasse, 65% de matière grasse en moins
he: 65% פחות שומן
hu: 65%-al csökkentett zsírtartalmú
it: 65% in meno di grassi
nl: 65% minder vet
pt: 65% menos de gordura, 65% menos de gorduras

en: No added fat
ca: Sense greix afegit
de: Ohne zugesetztes Fett, Ohne beigesetztes Fett
es: Sin grasas añadidas, 0% grasas añadidas
fi: ei lisättyä rasvaa
fr: Sans matière grasse ajoutée, sans matières grasses ajoutées, sans ajout de matière grasse, sans matière grasse ajouté, sans matières grasses ajoutés
he: ללא תוספת שומן
hu: Hozzáadott zsír nélkül, hozzáadott zsírt nem tartalmaz
it: Senza grassi aggiunti
nl: Geen toegevoegd vet
pt: Sem gordura adicionada, sem gorduras adicionadas, sem adição de gordura, sem adição de gorduras

en: No fat, fat-free, 0% fat
xx: no fat
bg: Без мазнини
ca: Sense greix, Lliure de greix, 0% de greix
de: ohne Fett, fettfrei, 0% Fett
es: Sin grasas
fi: rasvaton, ei rasvaa, 0% rasvaa
fr: Sans matière grasse, 0% de matière grasse, sans matières grasses, 0% de matières grasses
he: ללא שומן, נטול שומן, 0% שומן
hu: Zsír nélkül, 0% zsír, zsírtalan, zsírmentes
it: Senza grassi
nl: Vetvrij, Zonder vet
pt: Sem gordura, sem gorduras, livre de gordura, livre de gorduras
ru: Обезжиренный, 0% жира
th: ไม่มีไขมัน

en: High in sodium
es: Alto en sodio

en: Low or no Sodium
xx: Low or no Sodium
ca: Baix o sense sodi
de: Natriumarm oder natriumfrei
es: Bajo o sin sodio
fi: Vähän tai ei lainkaan natriumia
fr: Pauvre ou sans sodium
he: נמוך או אין נתרן
hu: Alacsony vagy nátriummentes
it: Basso o nullo contenuto di sodio
nl: Laag of geen natrium
pt: Baixo ou sem sódio
ru: Низкое или отсутствие натрия
th: โซเดียมต่ำหรือไม่มีโซเดียม

en: Low Sodium
xx: low sodium
ca: Baix en sodi
de: Natriumarm
es: Bajo en sodio, Bajo contenido de sodio
fi: vähänatriuminen, vähän natriumia
fr: Faible teneur en sodium, Pauvre en sodium
he: דל נתרן
hu: Alacsony nátriumtartalmú, Nátriumszegény
it: Con poco sodio, A basso contenuto di sodio
nl: Natriumarm
pt: Baixo teor de sódio, Teor baixo em sódio, teor baixo de sódio
ru: Низкое содержание натрия
th: โซเดียมต่ำ

en: very low sodium
xx: very low sodium

en: no sodium, sodium-free
xx: no sodium